【裁判字號】    94,交易,490
【裁判日期】    950425
【裁判案由】    公共危險等
【裁判全文】
臺灣臺北地方法院刑事判決             94年度交易字第490號
公  訴  人  臺灣臺北地方法院檢察署檢察官
被      告  乙○○
上列被告因公共危險等案件，經檢察官提起公訴（九十四年度偵
字第一一八八四號），本院判決如下：
    主  文
乙○○竊盜，累犯，處有期徒刑月，如易科罰金，以佰元折
算壹日；又服用酒類，不能安全駕駛動力交通工具而駕駛，累犯
，處有期徒刑月，如易科罰金，以佰元折算壹日；應執行有
期徒伍月，如易科罰金，以佰元折算壹日。
    事  實
一、乙○○前於民國八十八年一月間因犯殺人罪，經本院於八十
    八年九月二日以八十八年度重訴字第八號判決判處有期徒刑
    六年確定，於八十九年二月十八日入監執行，於九十二年十
    月一日因縮短刑期假釋出監，刑期至九十三年十二月九日屆
    滿，以已執行論。詎猶不知悔改，竟意圖為自己不法之所有
    ，於九十四年六月三十日晚上八時許，在臺北縣五股鄉○○
    路○段一九○號前，乘停放在該處車牌號碼Ｆ二六—五五九
    號重型機車車主李俊明、使用人甲○○不在場之際，以甲○○留置在該機車上之鑰匙發動後竊取該車牌號碼Ｆ二六—五
    五九號重型機車，得手後供己使用。復於同年七月一日上午
    某時許，在不詳處所，飲用若干米酒，已達不能安全駕駛動
    力交通工具之程度後，仍騎乘上開竊得之車牌號碼Ｆ二六—
    五五九號重型機車上路。嗣於同日下午一時許（起訴書誤載
    為同日下午二時六分），乙○○沿臺北市○○路由東往西方
    向行駛，行經臺北市○○區○○路三段二一巷口時，竟因酒
    後注意及反應能力降低，已陷於不能安全駕駛之狀態，不慎
    追撞前方同向由丙○○所騎乘之車牌號碼Ｎ七五—二五三號
    重型機車，致使丙○○受有右手肘擦傷、右手腕扭傷、左右
    腳膝蓋、足踝部分擦傷之傷害，其子王韻慈受有頭部挫傷之
    傷害（被告涉犯過失傷害部分均未據告訴）。嗣經警到場處
    理，發現上開車牌號碼Ｆ二六—五五九號重型機車為失竊車
    輛，並當場對乙○○施予酒精濃度檢測，測得其呼氣所含酒
    精濃度達每公升一點五四毫克，始被查獲。
二、案經臺北市政府警察局大安分局移送臺灣臺北地方法院檢察
    署檢察官偵查起訴。
    理  由
壹、證據能力：
  一、按被告以外之人於審判外之言詞或書面陳述，除法律有規
      定者外，不得作為證據。被告以外之人於審判外之陳述，
      雖不符前四條之規定，而經當事人於審判程序同意做為證
      據，法院審酌該言詞陳述或書面陳述作成時之情況，認為
      適當者，亦得為證據。當事人、代理人或辯護人於法院調
      查證據時，知有刑事訴訟法第一百五十九條第一項不得為
      證據之情形，而未於言詞辯論終結前聲明異議者，視為有
      前項之同意，刑事訴訟法第一百五十九條第一項、第一百
      五十九條之五分別定有明文。經查：被害人甲○○、丙○○於警詢時所為供述、被害人甲○○、證人張彩玲於檢察
      事務官前所為供述，固均屬被告乙○○以外之人於審判外
      之言詞陳述，惟被告未於本院言詞辯論終結前，對被害人
      甲○○、丙○○於警詢時所為供述、被害人甲○○、證人
      張彩玲於檢察事務官前所為供述之證據能力聲明異議，本
      院審酌被害人甲○○、丙○○於警詢時所為供述及被害人
      甲○○、證人張彩玲於檢察事務官前所為供述均係於自由
      意志下陳述，作為被告犯罪之證據，應均屬適當，依刑事
      訴訟法第一百五十九條之五第二項規定，自有證據能力。
  二、按除顯有不可信之情況外，公務員職務上製作之紀錄文書
      、證明文書得為證據，刑事訴訟法第一百五十九條之四定
      有明文。查臺北市政府警察局舉發違反道路交通管理事件
      通知單一紙、刑法第一百八十五條之三案件測試觀察記錄
      表一紙、生理平衡檢測紀錄表一紙、酒精濃度測試單一紙
      、車輛竊盜、車牌失竊資料個別查詢報表—查詢車輛認可
      資料一紙、道路交通事故現場圖一紙、臺北市政府警察局
      大安分局交通分隊道路交通事故補充資料表一紙、臺北市
      政府警察局大安分局車輛協尋（尋獲）電腦輸入單一紙及
      照片六幀，均為公務員職務上製作之文書，且均無顯不可
      信之情況，依法均得為證據。
貳、實體部分：
  一、前揭犯罪事實，業據被告乙○○於本院審理中坦承不諱，
      核與被害人甲○○、丙○○於警詢、檢察事務官前指訴情
      節相符，復經證人即被告之母張彩玲於檢察事務官前供證
      屬實，並有臺北市政府警察局舉發違反道路交通管理事件
      通知單一紙、刑法第一百八十五條之三案件測試觀察記錄
      表一紙、生理平衡檢測紀錄表一紙、酒精濃度測試單一紙
      、車輛竊盜、車牌失竊資料個別查詢報表—查詢車輛認可
      資料一紙、道路交通事故現場圖一紙、臺北市政府警察局
      大安分局交通分隊道路交通事故補充資料表一紙、臺北市
      政府警察局大安分局車輛協尋（尋獲）電腦輸入單一紙及
      照片六幀在卷可佐，足徵被告任意性自白與事實相符，應
      堪採信。綜上所述，本件事證明確，被告犯行堪以認定，
      應依法論科。
  二、按刑法第一百八十五條之三所規定服用酒類，不能安全駕
      駛動力交通工具而駕駛者，應負刑事責任，揆其立法目的
      本在藉抽象危險犯之犯罪構成要件，以嚇阻酒後駕車者對
      道路交通安全之危害，而所謂不能安全駕駛之認定，並無
      一定之數值可供界定，而係由法院以一般社會通念之客觀
      標準，足生公共危險時即足；次查行為人飲酒後如其呼氣
      酒精濃度達於每公升一點五毫克時，即有說話不清楚、感
      覺喪失及視力模糊之中毒症狀，本件被告於上開時間、地
      點肇事後，經警測試結果，其呼氣中所含酒精濃度高達每
      公升一點五四毫克，已如前述，佐以其因酒後反應及判斷
      能力下降，而不慎追撞被害人丙○○所騎乘之車牌號碼Ｎ
      七五—二五三號重型機車，是被告服用酒類後，已達不能
      安全駕駛動力交通工具而仍然駕駛之犯行堪以認定。核被
      告所為，係犯刑法第三百二十條第一項之普通竊盜罪及同
      法第一百八十五條之三服用酒類不能安全駕駛動力交通工
      具而駕駛罪。被告所犯上開二罪，犯意各別，行為互殊，
      應予分論併罰。查被告前於八十八年一月間因犯殺人罪，
      經本院判處有期徒刑六年確定，於九十二年十月一日因縮
      短刑期假釋出監，刑期至九十三年十二月九日屆滿，以已
      執行論，有臺灣高等法院被告前案紀錄表一份在卷可按，
      其於有期徒刑之執行完畢後，五年內再犯有期徒刑以上之
      本罪，為累犯，應依刑法第四十七條規定，加重其刑。爰
      審酌被告因一時貪念而心生竊意，再為本件竊盜犯行，素
      行非佳，其徒手竊取重型機車一輛，犯罪所得財物價值約
      四萬元，且明知酒醉不得騎乘重型機車上路，竟於服用酒
      類，呼氣酒精濃度高達每公升一點五四毫克，已不能安全
      駕駛後，猶貿然騎乘重型機車而肇事，然犯罪後坦承犯行
      ，態度尚佳等一切情狀，就其所犯各罪，分別量處如主文
      所示之刑及諭知易科罰金之折算標準，並定其應執行之刑
      及諭知易科罰金之折算標準，以資懲儆。
據上論斷，應依刑事訴訟法第二百九十九條第一項前段，刑法第
一百八十五條之三、第三百二十條第一項、第四十七條、第五十
一條第五款、第四十一條第一項前段，罰金罰鍰提高標準條例第
一條前段、第二條，判決如主文。
本案經檢察官陳以敦到庭執行職務
中    華    民    國  九十五  年    四    月  二十五  日
                    臺灣臺北地方法院交通法庭
                        審判長法  官  吳孟良
                              法  官  沈君玲
                              法  官  雷淑雯
上正本證明與原本無異。
如不服本判決，應於判決送達後十日內向本院提出上訴狀（應抄
附繕本）。告訴人或被害人如對於本判決不服者，應具備理由請
求檢察官上訴，其上訴期間之計算係以檢察官收受判決正本之日
期為準。
                              書記官 陳弘文
中    華    民    國  九十五  年    四    月  二十五  日
附錄本案論罪科刑所適用法條全文：
刑法第一百八十五條之三
服用毒品、麻醉藥品、酒類或其他相類之物，不能安全駕駛動力
交通工具而駕駛者，處一年以下有期徒刑、拘役或三萬元以下罰
金。
刑法第三百二十條
意圖為自己或第三人不法之所有，而竊取他人之動產者，為竊盜
罪，處五年以下有期徒刑、拘役或五百元以下罰金。
意圖為自己或第三人不法之利益，而竊佔他人之不動產者，依前
項之規定處斷。
前二項之未遂犯罰之。


司法院資訊處製作；財團法人民間司法改革基金會備份。
